【裁判字號】    96,抗,561
【裁判日期】    970130
【裁判案由】    清償借款強制執行聲明異議
【裁判全文】
臺灣高等法院臺中分院民事裁定  96年度抗字第561號
抗  告  人
即第三人    甲○○○
上列抗告人因與相對人荷商柯企第三資產管理股份有限公司台灣
分公司等間清償借款強制執行聲明異議事件，對於民國96年3月
31日臺灣苗栗地方法院92年度執字第7128號裁定，提起抗告，本
院裁定如下：
    主  文
抗告駁回。
抗告程序費用由抗告人負擔。
    理  由
一、按當事人或利害關係人，對於執行法院強制執行之命令，或
    對於執行法官、書記官、執達員實施強制執行之方法，強制
    執行時應遵守之程序，或其他侵害利益之情事，得於強制執
    行程序終結前，為聲請或聲明異議，強制執行法第12條第1
    項固定有明文。然依上開規定，執行程序一經終結，即不容
    當事人或利害關係人就執行命令、方法或應遵守程序或其他
    侵害利益情事再有所主張，申言之，強制執行程序一經終結
    ，即不許執行法院撤銷或更正原處分或程序，故執行法院或
    抗告法院為裁判時，強制執行程序已終結者，自應駁回聲請
    或聲明異議。又不動產之拍賣程序，於拍定人已依強制執行
    法第97條、第98條規定繳足價金，領得執行法院所發給權利
    移轉證書而取得該不動產所有權時，即為終結（最高法院86
    年度台抗字第606號裁定、87年度台抗字第236號裁定意旨可
    供參考）。
二、抗告人異議及抗告意旨略以：查坐落苗栗縣三灣鄉○○○段
    38-17地號土地上之未辦保存登記建物，為抗告人所有，並
    未移轉所有權與橋志玩具製造股份有限公司（下簡稱橋志玩
    具公司）或他人，蓋該建物於民國72年間已存在，此自稅捐
    機關於72年間即開始課徵房屋稅可知，而當時橋志玩具公司
    尚未成立；另坐落同段38-17、41-1、41-20地號土地上之建
    物，原法院未加區分均歸類於「29-2號」，惟抗告人所有如
    同段73建號建物測量成果圖中Ｈ與Ｉ棟中之建物，未查封及
    鑑價，當不在本案執行之列，其餘建物縱經拍定，此部份仍
    不得移轉交與拍定人，為此聲明異議，但遭原審裁定駁回，
    為此提起抗告云云。
三、經查本件執行標的物於95年5月10日行第4次拍賣程序，並由
    第三人吳國峰拍定，原法院於同年月23日核發不動產權利移
    轉證書，且經拍定人收受等情，業經本院調閱本件執行卷宗
    ，及所附拍賣不動產筆錄、權利移轉證書、送達回證等，核
    閱無誤，揆之首揭說明，不動產之強制執行程序終結，以取
    得權利移轉證書為準，故本件執行標的物之強制執行程序業
    已終結，應堪認定。是抗告人於強制執行程序終結後，始依
    強制執行法第12條提起抗告，請求執行法院不得點交與拍定
    人云云，即非有據，應予駁回。末查地政機關人員經現場核
    對勘測結果，實地與暫編45、73建號建物成果圖全部相符，
    有苗栗縣頭份地政事務所96年3月19日頭地二字第096000169
    6號函在執行卷可稽，足證並無抗告人所稱漏未查封、鑑價
    之情事，併此明。
四、本件事證已臻明確，兩造其餘攻擊或防禦方法及所提證據，
    均與本院心證之形成，不生影響，爰不一一再加以論述，併
    此明．
五、據上論結，本件抗告為無理由，應依強制執行法第三十條之
    一，民事訴訟法第四百九十五條之一、第四百四十九條第一
    項、第七十八條，裁定如主文。
中    華    民    國    97    年    1     月    30    日
          民事第一庭    審判長法  官  吳 火 川
                              法  官  簡 清 忠
                              法  官  陳 繼 先
以上正本係照原本作成。
不得再抗告。
                              書記官  陳 三 軫
中    華    民    國    97    年    1     月    31    日
                                                      Ｍ


司法院資訊處製作；財團法人民間司法改革基金會備份。
